【裁判字號】    96,訴,848
【裁判日期】    970121
【裁判案由】    違反毒品危害防制條例
【裁判全文】
臺灣嘉義地方法院刑事判決               96年度訴字第848號
公  訴  人  臺灣嘉義地方法院檢察署檢察官
被      告  甲○○
                    （現另案羈押於臺灣嘉義監獄鹿草分監）
選任辯護人  謝耿銘律師
            林德昇律師
上列被告因違反毒品危害防制條例案件，經檢察官提起公訴（96
年度毒偵字第1081號），由本院合議庭裁定由受命法官獨任行簡
式審判程序審理後，判決如下：
    主  文
甲○○施用第一級毒品，累犯，處有期徒刑拾月，扣案之第一級
毒品海洛因1小包（淨重3.22公克、空包裝重0.92公克、純度77.
3﹪、純質淨重2.49公克）、第二級毒品甲基安非他命1小包（毛
重0.63公克、驗前淨重0.414公克、驗後淨重0.412公克）均沒收
銷燬之，前開毒品外包裝2個、糖粉1小袋（淨重1.22公克、空包
裝重0.59公克）均沒收。
    事  實
一、甲○○前因施用毒品案件，經臺灣彰化地方法院以92年毒聲
    字第2644號裁定送觀察、勒戒後，認無繼續施用毒品之傾向
    ，業經臺灣嘉義地方法院檢察署檢察官於民國93年12月28
    日，以93年度毒偵緝字第129號為不起訴處分確定。詎仍不
    知悔改又於5年內基於施用第1級、第2級毒品之犯意，於96
    年7月18日下午4、5時間，在嘉義縣朴子市長庚醫院廁所內
    ，以將海洛因及甲基安非他命混合後，放在吸食器內加熱使
    成煙霧再用嘴或鼻吸用之方式，施用第1級毒品海洛因及第2
    級毒品甲基安非他命1次。嗣於96年7月18日19時許，在長庚
    醫院地下B1停車場為警查獲，並查扣海洛因1小包（淨重
    3.22 公克、空包裝重0.92公克、純度77.3﹪、純質淨重
    2.49公克）及甲基安非他命1小包（毛重0.63公克、驗前淨
    重0.414公克、驗後淨重0.412公克）、糖粉1小包（淨重
    1.22 公克、空包裝重0.59公克）等物，經逮捕採尿送驗後
    ，其尿液檢驗結果呈嗎啡及甲基安非他命陽性反應，而查悉
    上情。
二、案經海岸巡防總局中部地區巡防局報請臺灣嘉義地方法院檢
    察署檢察官偵查起訴。
    理  由
一、按除被告所犯為死刑、無期徒刑、最輕本刑為3年以上有期
    徒刑之罪或高等法院管轄第一審案件者外，於法院行準備程
    序進行中，被告先就被訴事實為有罪之陳述時，審判長得告
    知被告簡式審判程序之旨，並聽取當事人、代理人、辯護人
    及輔佐人之意見後，裁定進行簡式審判程序；且受命法官行
    準備程序，與法院或審判長有同一之權限；又簡式審判程序
    之證據調查，不受刑事訴訟法第159條第1項、第161條之2、
    第161條之3、第163條之1及第164條至第170條規定之限制，
    刑事訴訟法第273條之1第1項、第279條第2項前段、第273條
    之2分別定有明文。查本案被告甲○○所犯為死刑、無期徒
    刑、最輕本刑為3年以上有期徒刑以外之罪，且非高等法院
    管轄第一審之案件，經本院合議庭裁定由受命法官行準備程
    序時，被告就被訴事實為有罪之陳述後，復經本院合議庭裁
    定由受命法官獨任行簡式審判程序，是其證據之調查，自不
    受刑事訴訟法第159條第1項、第161條之2、第161條之3、第
    163條之1及第164條至第170條規定之限制，合先敘明。
二、被告甲○○對其於前揭時、地，施用第1級毒品海洛因及第2
    級毒品甲基安非他命之事實，業據其於本院審理時坦承不諱
    ，且被告於96年7月19日10時00分許經警對之採集尿液送中
    山醫學大學附設醫院檢驗科藥物檢測中心以「氣相層析質譜
    法」檢驗結果，呈嗎啡及甲基安非他命陽性反應（海洛因於
    人體會代謝成嗎啡，因此海洛因之施用者，係檢驗其尿液中
    之嗎啡反應）等情，此有檢測中心尿液檢驗報告1份、代號
    與真實姓名對照表各1紙在卷足稽。並有其所有之第1級毒品
    海洛因1小包、甲基安非他命1小包、吸食毒品時稀釋用之糖
    粉1包扣案可資佐證。上開毒品經鑑定結果，其中1小包有第
    1級第6項毒品海洛因成分，淨重3.22公克，空包裝重0.92
    公克，純度77.3﹪，純質淨重2.49公克，1小包未發現法定
    毒品成分（淨重1.22公克、空包裝重0.59公克，被告供稱係
    稀釋毒品用之糖粉），另1小包呈甲基安非他命陽性反應（
    毛重0.63公克、驗前淨重0.414公克、驗後淨重0.412公克）
    等情，分別有法務部調查局96年8月25日調科壹字第
    09623063490號鑑定書、高雄醫學大學附設中和紀念醫院96
    年11月13日檢驗報告附卷可參。準此，足認被告自白施用第
    1級毒品海洛因及第2級毒品甲基安非他命之犯行，核與事實
    相符，應堪採信。
三、
(一)、查海洛因、甲基安非他命分別為毒品危害防制條例所謂之第
    1、2級毒品，觀諸該條例第2條第2項第1、2款之規定甚明，
    是核被告甲○○所為係犯毒品危害防制條例第10條第1項之
    施用第1級毒品罪及同條第2項之施用第2級毒品罪。
(二)、其施用第1、2級毒品前持有毒品之低度行為，均為其施用毒
    品之高度行為所吸收，不另論罪。被告同時以將毒品混合後
    ，放在吸食器內加熱使成煙霧再吸用之方式，同時施用第1
    級毒品海洛因第2級毒品甲基安非他命，為想像競合犯，應
    從一重論以施用第1級毒品罪。
(三)、爰審酌被告不思其正值盛年，堪為社會大用之際，卻耽溺於
    戕身之物，且前已有施用毒品之紀錄，再度施用，顯見其意
    志不堅，仍未戒絕，自我把持、控制之能力顯然不佳，毫無
    悔改之意，又施用足以導致精神障礙、性格異常，甚至造成
    生命危險之毒品，戕害一己之身體健康，及其犯罪之動機、
    目的、手段，混合第1級、第2級毒品施用之方式，坦承犯罪
    之犯後態度尚稱良好等一切情狀，量處如主文所示之刑，以
    資懲儆。
(四)、扣案之第1級毒品海洛因1小包（淨重3.22公克，空包裝重
    0.92公克，純度77.3﹪，純質淨重2.49公克），第2級毒品
    甲基安非他命1小包（毛重0.63公克、驗前淨重0.414公克、
    驗後淨重0.412公克），係毒品，有上開法務部調查局鑑定
    通知書、高雄醫學大學附設中和紀念醫院檢驗報告在卷可佐
    ，應依毒品危害防制條例第18條第1項前段規定，不問屬於
    犯人與否，沒收銷燬之；前開毒品外包裝2個，係被告所有
    且供本件持有毒品犯行所用之物，糖粉1小包（淨重1.22 公
    克、空包裝重0. 59公克），係被告所用且供施用毒品所用
    之物，應依刑法第38條第1項第2款規定併予沒收之。
(五)、末按犯第10條第1項之罪，供出毒品來源，因而破獲者，得
    減輕其刑，毒品危害防制條例第17條固定有明文。被告雖於
    海岸巡防總局中部地區巡防局雲林機動查緝隊查緝員詢問時
    供稱：均撥打0000000000號行動電話，向綽號「阿猴」本名
    林建坤之男子購買海洛因等語。惟查，海岸巡防總局中部地
    區巡防局進行比對電話通聯等相關作為後，並未發覺涉嫌人
    林建坤犯罪相關事證，有該局96年12月31日0960019105號函
    文附卷可參。是並無因被告之供述，而查獲林建坤販賣毒品
    之行為，被告不符合供出毒品來源減刑之規定，尚不得依法
    減輕其刑，併予敘明。
據上論斷，依刑事訴訟法第299條第1項前段、第273條之1第1項
、毒品危害防制條例第10條第1項、第2項、第18條第1項前段、
，刑法第11條前段、第55條、第38條第1項第2款，判決如主文。
本案經檢察官陳慧玲到庭執行職務。
中    華    民    國    97    年    1    月    21    日
                  刑事第五庭    法  官  洪嘉蘭
上列正本證明與原本無異。
如不服本判決，應於判決送達後10日內向本院提出上訴狀（應附
繕本）。
中    華    民    國    97    年    1    月    21    日
                                書記官  吳明蓉
附錄本案論罪科刑法條全文：
毒品危害防制條例第10條：
施用第一級毒品者，處6月以上5年以下有期徒刑。
施用第二級毒品者，處3年以下有期徒刑。


司法院資訊處製作；財團法人民間司法改革基金會備份。
